【裁判字號】    91,易,4504
【裁判日期】    920331
【裁判案由】    贓物
【裁判全文】
臺灣高雄地方法院刑事判決                        九十一年度易字第四五四號
    公  訴  人  臺灣高雄地方法院檢察署檢察官
    被      告  甲○○
右列被告因贓物案件，經檢察官提起公訴（九十一年度偵字第二四八九五號），本院
判決如左：
    主  文
甲○○收受贓物，處拘役貳拾日，如易科罰金，以參佰元折算壹日。
    事  實
一、甲○○與劉鴻裕（另案經本院審理中）為朋友。爰劉鴻裕於民國九十一年十一月
    七日二十三時許，意圖為自己不法之所有，在高雄縣梓官鄉○○○路四十八號前
    ，以自己所有之鑰匙竊取王陳玉鳳所有，而由乙○○所使用之車號ＺＥＣ─六五
    二號機車（價值新台幣《下同》三千元），得手後隨即騎乘上開機車至高雄縣梓
    官鄉○○路一○二巷三十二號甲○○之住處後，告知甲○○上開竊盜事實後，甲
    ○○明知上開機車係來路不明之贓車，仍基於收受贓物之犯意而收受之，並騎乘
    該贓車後座搭載劉鴻裕，欲前往與劉鴻裕之網友會合，適騎乘至高雄縣橋頭鄉○
  ○村○○路頂鹽活動中心前，遇警攔檢，甲○○因心虛而加速逃逸，然於翌日零
    時五十分許，行至高雄縣梓官鄉○○路二十六巷產業道路，因不慎滑倒而為警查
    獲，並扣得機車鑰匙一支。
二、案經高雄縣警察局岡山分局報告台灣高雄地方法院檢察署檢察官偵查起訴。
    理  由
一、訊據被告甲○○固坦承於上開時地，騎乘上開機車為警查獲，然矢口否認有何受
    贓物之犯行，並辯稱：伊到警察局，才知道該車是贓車云云，然查：
（一）上開ＺＥＣ─六五二號輕型機車係係被害人王陳玉鳳所有，而由被害人乙○○
      使用，遭另案被告劉鴻裕竊取之物之事實，被害人乙○○警訊中指訴綦詳及另
      案被告劉鴻裕於警訊時供稱明確（均見警卷九十一年十一月八警訊筆錄），復
      有扣押筆錄、扣押物品目錄表、贓物認領保管收據一紙及車籍作業系統查詢認
      可資料各一份附卷可稽，足見上開機車係財產犯罪所得之贓物無訛。
（二）又被告於警訊時已坦承伊知道前開機車係贓車，其供稱：「（你如何知道該輕
      機車ＺＥＣ─六五二號是偷竊來的？）是劉鴻裕騎該偷來的輕機車來我家找我
      ，問我是否一同去找他的網友，我就一同與他前往，我騎著贓車載劉鴻裕去找
      網友，是劉鴻裕跟我說的該車是偷來的」等語（見九十一年十一八日警訊筆錄
      ）。徵諸案重初供，被告於警訊中所言顯然較少考量利弊得失，所供應較事後
      翻異之詞為可採。
（三）再者，另案被告劉鴻裕於警詢及公訴人偵查中，均明確供稱行竊後，曾向被告
      告知該機車係偷來的一情，其於警訊時供稱：「（你有否向甲○○告知該部機
      車是偷來的？）有的」等語（見九十一年十一月八日警訊筆錄）；其偵訊時供
      稱：「（他《指被告》知道此車係偷的否？）他知道，我有向他說」等語（見
      九十一年十一月八日偵訊筆錄），足認被告辯稱伊是後才知情云云，顯非實情
      。本件事證明確，被告犯行，應以認定。
二、核被告收受使用他人財產犯罪所得之贓物，係犯刑法第三百四十九條第一項之收
    受贓物罪。爰審酌被告對於尊重他人財產權利應有所認知，竟仍收受贓物使用，
    造成原所有權人追贓困難，且失竊機車多為他人重要交通工具，經由被告輾轉收
    受使用，對於被害人財產利益損失益形擴大，犯後否認犯罪，並無悔意，暨考量
    該機車價值非鉅、業經被害人乙○○領回等一切情狀，量處如主文所示之刑，並
    諭知易科罰金之折算標準，以示懲儆。至扣案機車鑰匙一支，非被告所有，雖為
    開啟上開機車所用之物，惟與收受贓物之犯行間並無關聯，難認係供犯罪所用之
    物，爰不另為沒收之諭知，附此敘明。
據上論斷，應依刑事訴訟法第二百九十九條第一項前段，刑法第三百四十九條第一項
、第四十一條第一項，罰金罰鍰提高標準條例第一條前段、第二條，判決如主文。
本案經檢察官楊慶瑞到庭執行職務。
中      華      民      國    九十二    年      三      月    三十一    日
                                    臺灣高雄地方法院刑事第五庭
                                        審判長法  官    吳永宋
                                              法  官    林家賢
                                              法  官    張茹棻
右正本證明與原本無異。
如不服本判決，應於判決送達後十日內，向本院提出上訴狀。
                                              書記官    李忠霖
中      華      民      國    九十二    年      三      月    三十一    日
附錄法條
刑法第三百四十九條
收受贓物者，處三年以下有期徒刑、拘役或五百元以下罰金。
搬運、寄藏、故買贓物或為牙保者，處五年以下有期徒刑、拘役或科或併
科一千元以下罰金。
因贓物變得之財物，以贓物論。


司法院資訊處製作；財團法人民間司法改革基金會備份。
